【裁判字號】    99,易,2214
【裁判日期】    991125
【裁判案由】    贓物等
【裁判全文】
臺灣高雄地方法院刑事判決              99年度易字第2214號
公  訴  人  臺灣高雄地方法院檢察署檢察官
被      告  朱偉慶
            張世華
            林琬喬
上列被告因贓物等案件，經檢察官提起公訴（99年度偵字第2347
8 號）後，被告於準備程序均為有罪之陳述，經合議庭裁定由受
命法官依簡式審判程序獨任審理，並判決如下：
    主  文
朱偉慶攜帶兇器毀壞門扇竊盜，累犯，處有期徒刑壹年貳月，扣
案之T 字型扳手、油壓剪各壹支，均沒收；又攜帶兇器毀壞門扇
竊盜，累犯，處有期徒刑壹年肆月，扣案之T 字型扳手、油壓剪
各壹支，均沒收；又攜帶兇器毀壞門扇竊盜，累犯，處有期徒刑
壹年貳月，扣案之T 字型扳手、油壓剪各壹支，均沒收。應執行
有期徒刑參年肆月，扣案之T 字型扳手、油壓剪各壹支，均沒收
。
張世華、林琬喬共同收受贓物，各處拘役肆拾日，如易科罰金，
均以新臺幣壹仟元折算壹日；又共同收受贓物，各處拘役參拾日
，如易科罰金，均以新臺幣壹仟元折算壹日；又共同收受贓物，
各處拘役參拾日，如易科罰金，均以新臺幣壹仟元折算壹日。各
應執行拘役捌拾日，如易科罰金，均以新臺幣壹仟元折算壹日。
    事  實
一、朱偉慶於民國97年間，因違反毒品危害防制條例案件，經本
    院以97年度審簡字第3740號判處有期徒刑3 月確定，於97年
    10月30日易科罰金執行完畢。詎仍不知悔改，因手頭拮据，
    竟意圖為自己不法之所有，基於加重竊盜之犯意，分別於如
    附表一編號1 至3 所示之時間、地點，以如各該編號所示之
    工具、方式，竊取如各該編號所示之物品，得逞後供己花用
    或加以變賣牟利。
二、張世華、林琬喬係男女朋友，均明知朱偉慶所贈送如附表二
    所示之物品，係朱偉慶竊得之贓物，因經濟欠佳，竟共同基
    於收受贓物之犯意聯絡，分別於如附表二編號1 至3 所示時
    間、地點，收受如各該編號所示之贓物，其中如附表二編號
    1 、2 所示贓物，業已持往各該不知情之銀樓業者變賣兌現
    ，供修理機車、手機通話費用等生活所需花用完畢，而如附
    表二編號3 所示贓物，僅持往如該編號所示不知情之銀樓估
    價，尚未變賣。
三、嗣於99年7 月8 日下午6 時10分許，為警持本院核發之搜索
    票，至朱偉慶位在高雄市○○區○○路66號之租屋處搜索，
    當場朱偉慶、張世華、林琬喬，並扣得如附表一所示尚未變
    賣之贓物及朱偉慶所有供竊盜犯行所用之T 字型扳手、油壓
    剪各1 支，始悉上情。
四、案經俞世傑、楊瑞民、洪榮豐訴請高雄市政府警察局刑事警
    察大隊移送臺灣高雄地方法院檢察署檢察官偵查起訴。
    理  由
一、本件被告朱偉慶、張世華、林琬喬所犯均係死刑、無期徒刑
    、最輕本刑為3 年以上有期徒刑以外之罪，其等於準備程序
    就上揭被訴事實為有罪之陳述，經本院告知簡式審判程序之
    旨，並聽取檢察官及被告3 人意見後，認無不得或不宜改依
    簡式審判程序進行之處，爰依刑事訴訟法第273 條之1 第1
    項及第284 條之1 規定，經合議庭裁定進行簡式審判程序。
二、上揭事實均據被告3 人坦承不諱，核與渠等彼此、證人即被
    害人俞世傑、楊瑞民、洪榮豐分別於警詢及於審理中經本院
    職權傳喚到庭所述情節均相符一致，復有高雄市政府警察局
    刑警大隊搜索扣押筆錄、扣押物品目錄表、「堤蟹銀樓」99
    年7 月7 日估價單、高雄市政府警察局車號「ZE-7632 」號
    車輛協尋電腦輸入單、被害人楊瑞民、洪榮豐贓物認領保管
    單各1 份，與被害人洪榮豐提出之「銓億銀樓金飾保證單」
    12紙、保單2 紙、「米籣金銀珠寶有限公司」、「勝山珠寶
    銀樓」、「坤益銀樓」、「金華寶銀樓」、「億大銀樓」、
    「金尚寶銀樓」、「金玉聖銀樓」、「金豐成銀樓」保單各
    1 紙及查獲照片5 張附卷可稽，並有扣案被告朱偉慶行竊所
    用之T 字型扳手、油壓剪各1 支可資佐證。足見被告3 人任
    意性之自白均與事實相符，堪以採信。是本件事證明確，被
    告3 人犯行均堪以認定，應予依法論罪科刑。
三、論罪科刑部分：
  (一)按刑法第321 條第1 項第3 款之攜帶兇器竊盜罪，係以行為
    人攜帶兇器竊盜為其加重條件，此所謂兇器，其種類並無限
    制，凡客觀上足對人之生命、身體、安全構成威脅，具有危
    險性之兇器均屬之，包括扳手、鉗子、起子等物，且祇須行
    竊時攜帶此種具有危險性之兇器為已足，並不以攜帶之初有
    行兇之意圖為必要；又如犯竊盜罪兼具數款加重情形時，因
    竊盜行為祇有一個，仍祇成立一罪，不能認為法律競合或犯
    罪競合，但判決主文應將各種加重情形順序揭明，理由並應
    引用各款，俾相適應；及毀越門扇而入室行竊，其越入行為
    即屬侵入住宅，已結合於所犯加重竊盜之罪質中，無更行構
    成侵入住宅罪之理，最高法院分別著有27年上字第1887號、
    69年台上字第3945號及79年台上字第5253號判例意旨可資參
    照。查本件被告朱偉慶如事實一所示，行竊時係持T 字型扳
    手、油壓剪以破壞被害人住處大門，而該等工具皆為市面上
    常見之金屬製品，可見客觀上足以對人之生命、身體安全構
    成威脅，應屬兇器無誤。是核被告朱偉慶所為，均係犯刑法
    第321 條第1 項第3 款、第2 款之攜帶兇器毀壞門扇竊盜罪
    。起訴意旨認被告朱偉慶係犯攜帶兇器毀越安全設備竊盜罪
    ，及另犯無故侵入住宅罪，應論以想像競合犯等語，容有誤
    會，併此敘明。又被告有如事實欄所示論罪科刑並執行完畢
    之前科，有臺灣高等法院被告前案紀錄表1 份在卷可稽，其
    受有期徒刑執行完畢後5 年內，故意再犯本件有期徒刑以上
    之罪共3 罪，均為累犯，應各依刑法第47條第1 項規定加重
    其刑。
  (二)按所謂牙保係居間介紹之意；而收受贓物罪為贓物罪之概括
    規定，凡與贓物罪有關，不合於搬運、寄藏、故買、牙保贓
    物，而其物因他人財產犯罪已成立贓物之後，有所收受而取
    得持有者均屬之，最高法院82年度台非字第188 號判決要旨
    可資參照。查被告張世華、林琬喬係基於受贈目的而收受共
    同被告朱偉慶所給予如附表二所示贓物，且自行持往如附表
    二所示銀樓變賣，取得款項亦用於渠等修理機車、支付手機
    通話費用等生活開銷，與被告朱偉慶無涉，業如前述，足見
    被告張世華、林琬喬僅係單純收受贓物，未有何居間介紹被
    告朱偉慶銷售贓物之行為，是核被告張世華、林琬喬所為，
    均係犯刑法第349 條第1 項之收受贓物罪。起訴意旨認渠等
    係犯刑法第349 條第2 項之牙保贓物罪，容有未合，惟基本
    社會事實同一，本院爰依法變更起訴法條予以審判；又渠等
    如附表二編號1 至3 所示雖分別收受數個財物，惟分別係以
    一個收受行為為之，應各僅論以一罪，併此敘明。被告張世
    華、林琬喬就上開收受贓物犯行，有犯意聯絡、行為分擔，
    應依刑法第28條論以共同正犯。
  (三)爰審酌被告朱偉慶不思以正當方式取得財物，竟圖私慾而如
    附表一所示，攜帶兇器毀越他人門扇並竊取財物，侵害法益
    程度非輕，破壞他人居住安寧，且對他人生命、身體有相當
    之危險性，於社會治安危害重大，迄未能尋回全部贓物，亦
    未與被害人和解，不宜量處過輕之刑，及被告張世華、林琬
    喬明知被告朱偉慶所交付如附表二所示之物，均係竊得之贓
    物，竟仍故意收受，助長非法財產犯罪之風，造成警方追查
    贓物不易，增加被害人尋回失竊財物之困難，亦屬不該，惟
    念及其等犯後均坦承犯行，於警詢時、本院審理中均如實供
    出犯罪始末，表示悔意，態度尚可，並考量其等犯罪動機、
    被告朱偉慶所竊財物為電視、電腦、相機等電子家用產品與
    金幣、戒指、手鍊、項鍊等具紀念價值精品，被告張世華、
    林琬喬所收受之贓物為項鍊、玉佩、手環等飾品，及其等造
    成損害、教育程度均為國中畢業、家境勉持，又被告張世華
    、林琬喬前未曾有經論罪科刑之刑事前案紀錄，有臺灣高等
    法院被告前案紀錄表2 份可憑，兼衡被告朱偉慶賴市場送貨
    維生、被告張世華以表演舞龍舞獅維生、被告林琬喬在網咖
    上班謀生，月收入均1 、2 萬餘元（見警卷第1 頁、本院易
    字卷第64頁）等一切情狀，就被告朱偉慶如附表一編號1 至
    3 所示加重竊盜犯行，分別量處有期徒刑1 年2 月、1 年4
    月、1 年2 月，就被告張世華、林琬喬如附表二編號1 至3
    所示收受贓物犯行，分別量處拘役40日、30日、30日，並分
    別定其等應執行刑，如主文所示。扣案之T 字型扳手、油壓
    剪各1 支，為被告朱偉慶所有供犯罪所用之物，業據其供承
    明確（本院易字卷第59頁），爰各依刑法第38條第1 項第2
    款之規定，在各次犯行之主文項下併予宣告沒收。
據上論斷，應依刑事訴訟法第273 條之1 第1 項、第299 條第1
項前段、第300 條，刑法第28條、第321 條第1 項第2 、3 款、
第349 條第1 項、第47條第1 項、第51條第5 、6 款、第38條第
1 項第2 款，刑法施行法第1 條之1 ，判決如主文。
，判決如主文。
本案經檢察官顏漢文到庭執行職務。
中    華    民    國    99    年    11    月    25    日
                  刑事第十四庭  法  官   李俊霖
以上正本證明與原本無異。
如不服本判決應於收受送達後10日內向本院提出上訴書狀，並應
敘述具體理由；如未敘述上訴理由者，應於上訴期間屆滿後20日
內向本院補提理由書（均須按他造當事人之人數附繕本）「切勿
逕送上級法院」。
中    華    民    國    99    年    11    月    25    日
                                書記官   武凱葳
附錄本件論罪科刑之法條：
中華民國刑法第321條
犯竊盜罪而有左列情形之一者，處6 月以上、5 年以下有期徒刑
：
一  於夜間侵入住宅或有人居住之建築物、船艦或隱匿其內而犯
    之者。
二  毀越門扇、牆垣或其他安全設備而犯之者。
三  攜帶兇器而犯之者。
四  結夥三人以上而犯之者。
五  乘火災、水災或其他災害之際而犯之者。
六  在車站或埠頭而犯之者。
前項之未遂犯罰之。
刑法第349 條
收受贓物者，處3 年以下有期徒刑、拘役或5百元以下罰金。
搬運、寄藏、故買贓物或為牙保者，處5年以下有期徒刑、拘役
或科或併科1 千元以下罰金。
因贓物變得之財物，以贓物論。
附表一：（被告朱偉慶加重竊盜部分）
┌──┬─────┬───────┬──────┬───┬────┐
│編號│  時  間  │    地  點    │  竊取物品  │被害人│進入屋內│
│    │          │              │            │      │方式    │
├──┼─────┼───────┼──────┼───┼────┤
│ 1  │99年6月21 │高雄市三民區遼│電腦、液晶電│俞世傑│持扣案之│
│    │日下午4 時│寧二街222巷5號│視各1 台、身│      │T 字型扳│
│    │許        │              │分證1 張、車│      │手、油壓│
│    │          │              │號ZE-7632 號│      │剪各1 支│
│    │          │              │自小客車（其│      │撬開破壞│
│    │          │              │中電腦、液晶│      │大門    │
│    │          │              │電視業經朱偉│      │        │
│    │          │              │慶攜往高雄市│      │        │
│    │          │              │三民區○○路│      │        │
│    │          │              │某處跳蚤市場│      │        │
│    │          │              │變賣得款新臺│      │        │
│    │          │              │幣【下同】  │      │        │
│    │          │              │3,000 元而未│      │        │
│    │          │              │能尋回，其餘│      │        │
│    │          │              │物品未及變賣│      │        │
│    │          │              │，均已由警發│      │        │
│    │          │              │還被害人）  │      │        │
├──┼─────┼───────┼──────┼───┼────┤
│ 2  │99年7月2日│高雄縣仁武鄉赤│筆記型電腦、│楊瑞民│持扣案之│
│    │下午2 時20│西中街98號    │、攝影機、隨│      │T 字型扳│
│    │分許      │              │身硬碟各1 台│      │手、油壓│
│    │          │              │、紀念金幣2 │      │剪各1 支│
│    │          │              │枚、黃金戒指│      │撬開破壞│
│    │          │              │5 只、金項鍊│      │大門    │
│    │          │              │10條、鑽石戒│      │        │
│    │          │              │指3 枚、撲滿│      │        │
│    │          │              │3 只、金飾2 │      │        │
│    │          │              │件（其中筆記│      │        │
│    │          │              │型電腦、攝影│      │        │
│    │          │              │機、隨身硬碟│      │        │
│    │          │              │未及變賣，均│      │        │
│    │          │              │已由警發還被│      │        │
│    │          │              │害人，其餘金│      │        │
│    │          │              │飾均尚未尋回│      │        │
│    │          │              │；又起訴書贅│      │        │
│    │          │              │載數位相機1 │      │        │
│    │          │              │台）        │      │        │
├──┼─────┼───────┼──────┼───┼────┤
│ 3  │99年7月8日│高雄市鼓山區青│現金1,000元 │洪榮豐│持扣案之│
│    │上午9時許 │峰街18號      │、數位相機2 │      │T字 型扳│
│    │          │              │台、攝影機1 │      │手、油壓│
│    │          │              │台、黃金手環│      │剪各1 支│
│    │          │              │6只、黃金項 │      │剪斷大門│
│    │          │              │鍊8條、黃金 │      │鐵條    │
│    │          │              │戒指13只、黃│      │        │
│    │          │              │金領帶夾1只 │      │        │
│    │          │              │、黃金手鍊6 │      │        │
│    │          │              │條、黃金金牌│      │        │
│    │          │              │7 組（其中現│      │        │
│    │          │              │金1,000 元、│      │        │
│    │          │              │黃金手環1 只│      │        │
│    │          │              │、黃金戒指1 │      │        │
│    │          │              │只、黃金領帶│      │        │
│    │          │              │夾1 只、黃金│      │        │
│    │          │              │手鍊2 條尚未│      │        │
│    │          │              │尋回，其餘物│      │        │
│    │          │              │品未及變賣，│      │        │
│    │          │              │均已由警發還│      │        │
│    │          │              │被害人）    │      │        │
└──┴─────┴───────┴──────┴───┴────┘
附表二：（被告張世華、林琬喬共同收受贓物部分）
┌──┬─────┬─────────┬──────┬──────┐
│編號│收受、變賣│    變賣地點      │  變賣物品  │  變賣價格  │
│    │時間      │                  │            │（新臺幣）  │
├──┼─────┼─────────┼──────┼──────┤
│ 1  │99年6月底 │高雄縣大寮鄉鳳林三│K金項鍊1條  │2,940元     │
│    │某日下午4 │路某銀樓          │            │            │
│    │時許      │                  │            │            │
├──┼─────┼─────────┼──────┼──────┤
│ 2  │99年7月3日│高雄市○○區○○路│玉佩2只     │750元       │
│    │下午7 時許│334號「堤蟹銀樓」 │            │            │
├──┼─────┼─────────┼──────┼──────┤
│ 3  │99年7月7日│高雄市○○區○○路│玉小件8件、 │僅估價，未變│
│    │下午7 時許│334號「堤蟹銀樓」 │玉手環3只、 │賣          │
│    │          │                  │紫色墜1件、 │            │
│    │          │                  │玉墜2件、圓 │            │
│    │          │                  │圈2件       │            │
└──┴─────┴─────────┴──────┴──────┘

司法院資訊處製作；財團法人民間司法改革基金會備份。
